臺灣彰化地方法院刑事判決　　　　　　　96年度易字第1281號
公　訴　人　臺灣彰化地方法院檢察署檢察官
被　　　告　甲○○
上列被告因竊盜案件，經檢察官提起公訴（96年度偵字第6196號）
，本院判決如下：
    主    文
甲○○攜帶兇器竊盜，未遂，累犯，處有期徒刑陸月，如易科罰
金，以新臺幣壹仟元折算壹日。扣案之鉗子壹把及尼龍袋壹個，
均沒收。
    事    實
一、甲○○前因違反毒品危害防制條例案件，經本院於民國93年
    3月22日，以本院93年度訴字第10號判決判處有期徒刑1年確
    定；復因竊盜案件，經本院於93年8月30日，以本院93年度
    易字第382號判決判處應執行有期徒刑10月確定；再因違反
    毒品危害防制條例案件，經本院於93年11月1日，以本院93
    年度訴字第564號判決判處有期徒刑10月確定，並與前開竊
    盜案件之應執行刑10月合併定應執行刑為1年7月，嗣於93年
    7 月22日入監接續執行上開1年及1年7月有期徒刑，甫於95
    年6月8日縮短刑期假釋出監，假釋期間並付保護管束，迄96
    年1月8日保護管束期滿未經撤銷，以已執行完畢論。詎仍不
    知悔改，意圖為自己不法之所有，於96年6月29日上午10時
    許，在彰化縣大城鄉○○村○○段226地號農田內，持其所
    有客觀上對人之生命、身體構成威脅，可供兇器使用之鉗子
    1把，及其所有之尼龍袋1個，著手剪乙○○所有之電纜線，
    欲竊取該纜線，惟尚未得手之際，經附近民眾發現形跡可疑
    ，而報警查獲，並查扣前開鉗子1把、尼龍袋1個。
二、案經乙○○訴請彰化縣警察局芳苑分局報請臺灣彰化地方法
    院檢察署檢察官偵查起訴。
    理    由
一、按被告以外之人（包括證人、鑑定人、告訴人、被害人及共
    同被告等）於審判外之陳述雖不符刑事訴訟法第159條之1至
    之4等4條之規定，而經當事人於審判程序同意作為證據，法
    院審酌該言詞陳述或書面陳述作成時之情況，認為適當者，
    亦得為證據；當事人、代理人或辯護人於法院調查證據時，
    知有刑事訴訟法第159條第1項不得為證據之情形，而未於言
    詞辯論終結前聲明異議者，視為有前項之同意，同法第159
    條之5定有明文。立法意旨在於傳聞證據未經當事人之反對
    詰問予以核實，原則上先予排除。惟若當事人已放棄反對詰
    問權，於審判程序中表明同意該等傳聞證據可作為證據；或
    於言詞辯論終結前未聲明異議，基於尊重當事人對傳聞證據
    之處分權，及證據資料愈豐富，愈有助於真實發見之理念，
    且強化言詞辯論主義，使訴訟程序得以順暢進行，上開傳聞
    證據亦均具有證據能力，合先敘明。
二、上揭事實，業據被告甲○○於警詢、檢察官訊問及在本院審
    理訊問時坦承不諱，核與告訴人乙○○於警詢時之指訴、證
    人即查獲警員紀狄勝於偵訊中之證述情節相符。此外，並有
    被告行竊使用之工具鉗子1把、尼龍袋1只扣案可證，及贓物
    認領保管單1紙、照片8張附卷為憑，足認被告之自白與事實
    相符。前揭犯行，事證明確，洵堪認定。
二、核被告所為，係犯刑法第321條第2項、第1項第3款之攜帶兇
    器竊盜未遂罪。被告曾受如事實欄所示之確定判決及有期徒
    刑之執行完畢，有臺灣高等法院被告前案紀錄表附卷可憑，
    其於有期徒刑執行完畢後之5年內，故意再犯有期徒刑以上
    之本罪，為累犯，應依法加重其刑。被告已著手於犯罪行為
    之實行，未生既遂之結果，為未遂犯，爰依刑法第25條第2
    項之規定，按既遂犯之刑減輕之。被告前曾有3次竊盜犯行
    ，此有臺灣高等法院被告前案紀錄表附卷可稽，此次再犯，
    固足見其惡性非輕，惟被告此次犯罪，係竊取價值不高之之
    物品，此由告訴人乙○○於警詢時陳稱其遭竊物品價值為新
    臺幣 (下同)2000 元等語可證，是被告此次犯罪之情節尚屬
    輕微，爰審酌上情，及被告犯罪之動機、智識程度、手段、
    所生危害等一切情狀，量處如主文所示之刑，並依法諭知易
    科罰金之折算標準，以示懲儆。檢察官請求對被告量處有期
    徒刑10月，與被告所犯情節相對照，核屬過重，本院依前揭
    所應斟酌之事項，認以量處如主文所示之刑為妥適，附此說
    明。
三、扣案之如主文所示之物，為被告所有供犯罪所用之物，業據
    被告陳明在卷，爰依法宣告沒收。
四、據上論斷，應依刑事訴訟法第299條第1項前段、刑法第321
    條第2項、第1項第3款、第25條第2項、第47條第1項、第41
    條第1項前段、第38條第1項第2款，判決如主文。
中　　華　　民　　國　　96　　年　　9 　　月　　28　　日
                  刑事第七庭      法  官  羅永安
以上正本證明與原本無異。
如不服本判決，應於判決送達後10日內，向本院提出上訴書狀，
上訴書狀應「敘述具體上訴理由」，並按他造當事人之人數附繕
本。「切勿逕送上級法院」。
告訴人或被害人對於判決如有不服具備理由請求檢察官上訴者，
其上訴期間之計算係以檢察官收受判決正本之日期為準。
中　　華　　民　　國　　96　　年　　9 　　月　　28　　日
                                  書記官  魏嘉信
附錄本案論罪科刑法條全文：
中華民國刑法第321條
（加重竊盜罪）
犯竊盜罪而有左列情形之一者，處 6 月以上、 5 年以下有期徒
刑：
一  於夜間侵入住宅或有人居住之建築物、船艦或隱匿其內而犯
之者。
二  毀越門扇、牆垣或其他安全設備而犯之者。
三  攜帶兇器而犯之者。
四  結夥三人以上而犯之者。
五  乘火災、水災或其他災害之際而犯之者。
六  在車站或埠頭而犯之者。
前項之未遂犯罰之。
